臺灣臺中地方法院民事裁定　　　　　　　　　　　九十四年度訴字第三八一號
　　反訴原告　　丙○○
　　即　被告
　　訴訟代理人　乙○○
　　反訴被告　　合作金庫銀行股份有限公司
　　即　原告
　　法定代理人　丁○○
　　訴訟代理人　甲○○
右當事人間請求清償借款事件，本訴被告提起反訴，本院裁定如左：
    主      文
反訴駁回。
反訴訴訟費用由反訴原告負擔。
    理      由
一、按反訴之標的，如與本訴之標的及其防禦方法不相牽連者，不得提起。民事訴訟
    法第二百六十條第一項定有明文。又反訴制度係為使被告對於原告之訴得與原告
    對於被告之訴，合併其程序，藉以節時省費，並防止裁判之抵觸而設，故反訴之
    當事人須與本訴之當事人相同，否則即與反訴之要件不合。最高法院著有六十九
    年台抗字第三六六號判例足參。
二、反訴原告提起反訴如附件反訴狀所載。
三、查本件反訴被告（即原告）依借貸契約及保證之法律關係提起清償借款事件之本
    訴，反訴原告（即被告）其到庭後固自承於八十七年一月十四日有向反訴被告承
    受業務前之台中市第十一信用合作社（以下稱該合作社）借款，惟稱為擔保該筆
    借貸債務，曾提供座落台中市○○區○○段二七二地號及地上建物門牌號碼台中
    市○○區○○路四四一號房屋（以下稱系爭房地）設定抵押給該合作社，其本意
    擬速將系爭房地出售，即可得款清償本件借款；詎反訴被告於八十八年十一月一
    日就系爭房地聲請假扣押，實施查封系爭房地，致反訴原告無從以當時市價新台
    幣（下同）一千五百萬元成交，延宕至今無法出售得款用以償還本件借款，嗣反
    訴原告於九十二年三月六日聲請閱覽上開假扣押案卷，始悉反訴原告雖曾擔任該
    合作社員工楊哲明之職務保證人，楊哲明在放款手續有損害該合作社權益未依規
    定撥款三百九十萬元，該合作社據此主張受有損害，聲請假扣押裁定，進而對系
    爭房地實施查封執行乙情；實則，反訴原告於八十六年十一月七日即已撤銷該職
    務保證，該合作社竟未查明，故意不法侵害反訴原告權益而為錯誤查封，顯應負
    損害賠償責任，故反訴請求反訴被告應賠償損害六百萬元等語。惟查，反訴原告
    主張上情繫於該合作社聲請假扣押執行系爭房地之查封有無錯誤，及有無不法侵
    害造成反訴原告之損害，其反訴標的為損害賠償請求權，核與本訴之訴訟標的及
    其防禦方法即屬不相牽連，且反訴之當事人亦與本訴之當事人不盡相同，即與反
    訴之要件不合，揆諸首揭說明，應認為反訴不合法，自不應准許。
四、依民事訴訟法第二百四十九條第一項第六款、第九十五條、第七十八條裁定如主
    文。
中　　　華　　　民　　　國　　九十四　　年　　　五　　　月　　三　十　　日
~B臺灣臺中地方法院民事第一庭
~B法　　　官　張惠立
右為正本係照原本作成
如對本裁定抗告須於裁定送達後十日內向本院提出抗告狀
中　　　華　　　民　　　國　　九十四　　年　　　六　　　月　　一　　　　日
~B法院書記官
